【裁判字號】    97,交聲,277
【裁判日期】    970826
【裁判案由】    聲明異議
【裁判全文】
臺灣臺南地方法院交通事件裁定         97年度交聲字第277號
處 分 機關  交通部公路總局嘉義區監理所麻豆監理站
異 議 人即  卜興五金機械工程有限公司
受 處 分人
法定代理人  甲○○
上列受處分人因違反道路交通管理處罰條例案件，對於交通部公
路總局嘉義區監理所麻豆監理站民國九十七年二月二十九日所為
之裁決處分（處分案號：麻監裁罰字第裁７５－ＭＭ00000
00號）聲明異議，本院裁定如下：
    主  文
異議駁回。
    理  由
一、原處分意旨略以：異議人即受處分人卜興五金機械工程有限
    公司（下稱異議人）所有之車牌號碼ＴＫ─９２８９號自用
    一般小客車（下稱ＴＫ─９２８９號車），於民國九十七年
    一月八日十時七分許，經人駕駛沿臺十九線由北向南行駛，
    ，途經規定最高時速為時速五十公里之臺十九線一一０點四
    公里處（宅港橋路段）時，遭雷達測速儀測速照相，顯示該
    車之行車速度為時速九十六公里，已超過規定最高時速達時
    速四十六公里之違規事實，經臺南縣警察局交通隊警員以九
    十七年一月二十三日南縣警交字第ＭＭ0000000號舉
    發違反道路交通管理事件通知單（下稱本件舉發單通知）逕
    行舉發，並經交通部公路總局嘉義區監理所麻豆監理站（下
    稱原處分機關）以上揭違規事實明確，依道路交通管理處罰
    條例第四十條、第六十三條第一項第一款規定，於九十七年
    二月二十九日以麻監裁罰字第裁７５－ＭＭ0000000
    號違反道路交通管理事件裁決書，裁處異議人罰鍰新臺幣（
    下同）二千元，並記違規點數一點（下稱原處分）。
二、聲明異議意旨略以：前開測速之地點未設有限速為時速五十
    公里之警示標誌等語。
三、按行車速度，依速限標誌或標線之規定，無速限標誌或標線
    者，行車時速不得超過五十公里，道路交通安全規則第九十
    三條第一項第一款定有明文；又汽車駕駛人，行車速度超過
    規定之最高時速，除有處罰條例第四十三條第一項第二款情
    形外，處一千二百元以上二千元四百元以下罰鍰，並記違規
    點數一點，道路交通管理處罰條例第四十條、第六十三條第
    一項第一款分別立有規定。經查：
  (一)異議人所有之ＴＫ─９２８９號車，於九十七年一月八日十
    時七分許，經人駕駛沿臺十九線由北向南行駛，，途經規定
    最高時速為時速五十公里之臺十九線一一０點四公里處（宅
    港橋路段）時，遭雷達測速儀測速照相，顯示該車之行車速
    度為時速九十六公里，已超過規定最高時速達時速四十六公
    里之違規事實，經臺南縣警察局交通隊警員以本件舉發單通
    知逕行舉發，並經原處分機關以上揭違規事實明確，依道路
    交通管理處罰條例第四十條、第六十三條第一項第一款規定
    ，以原處分裁處異議人罰鍰二千元，並記違規點數一點等情
    ，有本件舉發通知單、原處分各一份可稽。
  (二)本件違規之舉發，係根據雷達測速儀之測速照相，而依該測
    速照相之右上角，顯示係由設置於臺十九線一一０點四公里
    處之雷達測速儀，於九十七年一月八日十時七分許，測得行
    經該處之ＴＫ─９２８９號車之車速為時速九十六公里等紀
    錄，且上開雷達測速儀，係GATSOMETER牌，規格為二十四點
    一五GHz(Ku-Band)照相式，並經我國經濟部標準檢驗局於九
    十六年八月二十七日檢定合格（檢定合格單號碼：J0GA0000
    000A,J0GA0000000B ），且檢定合格之有效期間為九十六年
    八月二十七日至九十七年八月三十一日等情，有臺南縣警察
    局九十七年四月七日南縣警交字第０九七００一三七三七號
    函附之經濟部標準檢驗局九十六年八月二十七日雷達測速儀
    檢定合格證書一份及彩色測速照片一張可憑，則本件用於測
    速照相採證之儀器，於上開時地測速拍照之時，係經檢驗合
    格，而準確度及正確性均值得信賴之儀器，應可排除誤判之
    可能性。從而，ＴＫ─９２８９號車於上揭時地，以超過該
    處規定最高限速時速五十公里之時速九十六公里行駛之違規
    事實，堪予認定。
  (三)再依附圖所示，上開臺十九線一一０點四公里測速照相之路
    段，於臺十九線南下一０九點六公里處及北上一一一點二公
    里處，均設置限速為時速五十公里之警示標誌，且於該警示
    標誌處之路面上，亦噴有標示限速為時速五十公里之黃色標
    字，有臺南縣警察局九十七年四月七日南縣警交字第０九七
    ００一三七三七號函附之現場圖一份，以及前開設置限速為
    時速五十公里之警示標誌、路面標示限速為時速五十公里之
    黃色標字之相片二張可憑，可見如附圖所示臺十九線一一０
    點四公里測速照相之路段，在南北向進入該路段之處，均見
    設置限速為時速五十公里之警示標誌，復於路面置有標示限
    速為時速五十公里之黃色標字等警示駕駛人該路段有時速五
    十公里限速之措施，異議人主張測速之地點未設有限速為時
    速五十公里之警示標誌等語，已有誤會，更況縱然臺十九線
    一一０點四公里測速照相路段所在之宅港橋上，並無速限標
    誌或標線，依前開道路交通安全規則第九十三條第一項第一
    款規定，在無速限標誌或標線之情況下，行車時速原本即不
    得超過時速五十公里，駕駛人本應隨時注意避免超速行駛，
    尚不容其以未見速限標誌或標線，為超速違規行駛之理由。
  (四)綜上所述，異議人所有之ＴＫ─９２８９號車，經人駕駛於
    上揭時地行經規定最高時速為時速五十公里之路段時，揭時
    地，行經最高速限為時速五十公里之路段時，以時速九十六
    公里之速度超過最速限而行駛之違規事實，足堪確認，原處
    分機關據以引用處罰條例第三十三條第一項第一款、第六十
    三條第一項規定，並參酌違反道路交通管理事件統一裁罰標
    準表等相關內容，裁處如原裁決處分所示之處罰，並無違誤
    ，本件異議為無理由，應予駁回。
四、據上論斷，應依道路交通案件處理辦法第十九條，裁定如主
    文。
中    華    民    國    97    年    8     月    26    日
                    交通法庭  法  官  陳威龍
以上正本證明與原本無異。
如不服本裁定，應於收受送達後5日內向本院提出抗告狀。（應
附繕本）
                              書記官  吳昕韋
中    華    民    國    97    年    8     月    26    日


司法院資訊處製作；財團法人民間司法改革基金會備份。
